臺灣臺中地方法院刑事裁定
111年度聲字第2480號
聲  請  人  臺灣臺中地方檢察署檢察官
受  刑  人  王瑋承



上列聲請人因受刑人數罪併罰有二裁判以上，聲請定其應執行之
刑（111年度執字第8475號、111年度執聲字第1830號），本院裁
定如下：
    主  文
王瑋承所犯如附表所示之罪所處之刑，應執行有期徒刑壹拾參年
陸月。
    理  由
一、聲請意旨略以：受刑人王瑋承因違反洗錢防制法等案件，先
    後經判決確定如附表，符合數罪併罰之要件，應依刑法第53
    條及第51條第5款規定定其應執行之刑，爰依刑事訴訟法第4
    77條第1項規定聲請裁定等語。
二、按數罪併罰，有2裁判以上者，依刑法第51條規定，定其應
    執行之刑；宣告多數有期徒刑者，於各刑中之最長期以上，
    各刑合併之刑期以下，定其刑期。但不得逾30年，刑法第53
    條、第51條第5款分別定有明文。次按裁判確定前犯數罪者
    ，併合處罰之。但有下列情形者，不在此限。一、得易科罰
    金之罪與不得易科罰金之罪。二、得易科罰金之罪與不得易
    服社會勞動之罪。三、得易服社會勞動之罪與不得易科罰金
    之罪。四、得易服社會勞動之罪與不得易服社會勞動之罪。
    前項但書情形，受刑人請求檢察官聲請定應執行刑者，依第
    51條規定定之，刑法第50條亦有明文。復按有二個裁判以上
    ，經定其執行刑後，又與其他裁判併合而定其執行刑者，前
    定之執行刑當然失效，仍應以原來宣告之數個刑罰計算，而
    不以當時該數罪所定應執行刑為計算之基準（最高法院59年
    台抗字第367號判例要旨可資參照）。又按法律上屬於自由
    裁量事項，尚非概無法律性之拘束，在法律上有其外部界限
    及內部界限。前者法律之具體規定，使法院得以具體選擇為
    適當裁判，此為自由裁量之外部界限。後者法院為自由裁量
    時，應考量法律之目的，法律秩序之理念所在，此為自由裁
    量之內部界限。法院為裁判時，二者均不得有所踰越。在數
    罪併罰而有二裁判以上，應定其應執行刑之案件，法院所為
    刑之酌定，固屬自由裁量事項，然對於法律之內、外部界限
    ，仍均應受其拘束（最高法院92年度台非字第187號、94年
    度台非字第21號判決意旨可資參照）。
三、經查，受刑人王瑋承因違反如附表所示之洗錢防制法等案件
    ，經臺灣高等法院臺中分院及本院先後判處如附表所示之罪
    刑，並分別確定在案，有如附表所示之判決書及受刑人之臺
    灣高等法院被告前案紀錄表各1份在卷可憑。而受刑人所犯
    如附表編號1、8所示之罪所處之刑，不得易科罰金然得易服
    社會勞動；如附表編號2至7所示之罪所處之刑，不得易科罰
    金亦不得易服社會勞動，屬於刑法第50條第1項但書之情形
    ，茲聲請人依同法第50條第2項規定，經受刑人之請求向本
    院提出定應執行刑之聲請，有受刑人王瑋承於民國111年7月
    28日提出之臺灣臺中地方檢察署刑法第50條第1項但書案件
    是否請求定應執行刑調查表1份在卷可稽，本院審認核屬正
    當。又受刑人所犯如附表編號2至4所示之罪，經臺灣高等法
    院臺中分院以111年度上訴字第264號判決定應執行刑有期徒
    刑7年確定；如附表編號5至7所示之罪及附表編號8所示之罪
    ，則經本院以110年度原訴字第83號判決分別定應執行刑有
    期徒刑6年6月及6月確定，依上開裁判意旨，本院應受裁量
    權內部界限之拘束。復依最高法院刑事大法庭110年度台抗
    大字第489號裁定意旨，本院函知受刑人得於文到3日內就本
    件定應執行刑具狀陳述意見，惟迄今未見回覆，有本院函文
    、本院送達證書及收狀、收文資料查詢清單各1份在卷可憑
    （見本院卷第27-33頁），已足保障受刑人之陳述意見權。
    爰參酌受刑人所犯之罪名、手法、相隔時間及侵害法益等一
    切具體情狀，合併定其應執行刑為如主文所示。至於受刑人
    所犯如附表編號1所示併科罰金新臺幣1萬元部分，因無宣告
    多數罰金刑情形，自應與前開所定有期徒刑部分之應執行刑
    併執行之，毋庸併定應執行刑，又該罪固已易科罰金執行完
    畢，惟數罪併罰之案件，其各罪判決均係宣告刑，縱令其中
    一罪或數罪之宣告刑在形式上已經執行，仍應由法院定其應
    執行刑，俟檢察官指揮執行「應執行刑」時，再就形式上已
    執行部分予以折抵（最高法院87年度台上字第4099號判決意
    旨可資參照），附此敘明。
據上論斷，應依刑事訴訟法第477條第1項，刑法第50條第2項、
第53條、第51條第5款，裁定如主文。
中　　華　　民　　國　　111 　年　　10　　月　　31　　日
                  刑事第十四庭  法  官  王怡蓁
以上正本證明與原本無異。
如不服本裁定，應於收受送達後5日內向本院提出抗告狀。（應
附繕本）　　　　　　　　　
                                書記官  黃雅青
中　　華　　民　　國　　111 　年　　11　　月　　1 　　日
附表：受刑人王瑋承定應執行刑案件一覽表　　　
編      號  1 2 3 罪      名  洗錢防制法  毒品危害防制條例  毒品危害防制條例  宣  告  刑  有期徒刑3月 併科新臺幣1萬元 有期徒刑6年 有期徒刑5年5月 犯 罪 日 期  107年1月8日前某時 （聲請書附表誤載為：107年1月8日） 110年2月27日 110年3月29日 偵查(自訴)  機關年度案號  臺灣臺中地方檢察署110年度偵緝字第437號 臺灣臺中地方檢察署110年度偵字第11421號、第14111號 臺灣臺中地方檢察署110年度偵字第11421號、第14111號  最後 事實審 法  院 臺灣臺中地方法院 臺灣高等法院臺中分院 臺灣高等法院臺中分院  案  號 110年度金簡字第53號 111年度上訴字第264號 111年度上訴字第264號  判  決 日  期 110年9月24日 111年3月17日 111年3月17日 確定 判決  法  院 臺灣臺中地方法院 臺灣高等法院臺中分院  臺灣高等法院臺中分院  案  號 110年度金簡字第53號 111年度上訴字第264號 111年度上訴字第264號  判決確定日期 110年10月26日 111年4月11日 111年4月11日 是否為得易科罰金、易服社會勞動之案件  不得易科罰金，得易服社會勞動  均否 均否  備       註  臺灣臺中地方檢察署 110年度執字第12782號 （已執畢） 臺灣臺中地方檢察署 111年度執字第4582號 臺灣臺中地方檢察署 111年度執字第4582號    編號2至4經臺灣高等法院臺中分院以111年度上訴字第264號判決定應執行刑有期徒刑7年，於111年4月11日確定  

編      號  4 5 6 罪      名  毒品危害防制條例  毒品危害防制條例  毒品危害防制條例 宣  告  刑  有期徒刑2年8月 有期徒刑5年3月 （8次） 有期徒刑5年2月 （9次） 犯 罪 日 期  110年3月30日 110年4月9日 110年5月11日 110年6月1日 110年6月3日 110年6月4日 110年6月7日 110年6月11日（2次） 110年6月1日 110年6月2日 110年6月3日 110年6月4日 110年6月9日 110年6月10日 110年6月11日 110年7月23日 110年7月26日 偵查(自訴)  機關年度案號  臺灣臺中地方檢察署110年度偵字第11421號、第14111號 臺灣臺中地方檢察署110年度偵字第24170號、第24497號、第24498號、第27180號、第32679號 臺灣臺中地方檢察署110年度偵字第24170號、第24497號、第24498號、第27180號、第32679號  最後 事實審 法  院 臺灣高等法院臺中分院 臺灣臺中地方法院  臺灣臺中地方法院  案  號 111年度上訴字第264號 110年度原訴字第83號 110年度原訴字第83號  判  決 日  期 111年3月17日 110年11月30日 110年11月30日 確定 判決  法  院 臺灣高等法院臺中分院 臺灣臺中地方法院  臺灣臺中地方法院  案  號 111年度上訴字第264號 110年度原訴字第83號 110年度原訴字第83號  判決確定日期 111年4月11日 111年3月24日 111年3月24日 是否為得易科罰金、易服社會勞動之案件  均否 均否 均否  備       註  臺灣臺中地方檢察署 111年度執字第4582號 臺灣臺中地方檢察署 111年度執字第8474號 臺灣臺中地方檢察署111年度執字第8474號   編號2至4經臺灣高等法院臺中分院以111年度上訴字第264號判決定應執行刑有期徒刑7年，於111年4月11日確定 編號5至7經本院以110年度原訴字第83號判決定應執行刑有期徒刑6年6月，於111年3月24日確定  

編      號  7 8 （以下空白） 罪      名  毒品危害防制條例  藥事法  宣  告  刑  有期徒刑5年1月 （6次） 有期徒刑4月 （3次）  犯 罪 日 期  110年6月1日 110年6月2日 110年6月3日 110年6月4日 110年6月11日 110年6月20日 110年6月3日 110年6月4日 110年6月5日  偵查(自訴)  機關年度案號  臺灣臺中地方檢察署110年度偵字第24170號、第24497號、第24498號、第27180號、第32679號 臺灣臺中地方檢察署110年度偵字第24170號、第24497號、第24498號、第27180號、第32679號   最後 事實審 法  院 臺灣臺中地方法院 臺灣臺中地方法院    案  號 110年度原訴字第83號 110年度原訴字第83號   判  決 日  期 110年11月30日 110年11月30日  確定 判決  法  院 臺灣臺中地方法院 臺灣臺中地方法院    案  號 110年度原訴字第83號 110年度原訴字第83號   判決確定日期 111年3月24日 111年3月24日  是否為得易科罰金、易服社會勞動之案件  均否 不得易科罰金，得易服社會勞動  備       註  臺灣臺中地方檢察署 111年度執字第8474號 臺灣臺中地方檢察署 111年度執字第8475號 （編號8經本院以110年度原訴字第83號判決定應執行刑有期徒刑6月，於111年3月24日確定）     編號5至7經本院以110年度原訴字第83號判決定應執行刑有期徒刑6年6月，於111年3月24日確定